臺灣士林地方法院刑事判決　　　　　　　　 94年度訴字第4號
公　訴　人　臺灣士林地方法院檢察署檢察官
被　　　告　乙○○
上列被告因偽造文書案件，經檢察官提起公訴（93年度偵續字第
193號），及台灣板橋地方法院檢察署檢察官函請併案審理（93
年度偵字第1745號），本院判決如下：
    主  文
乙○○共同連續偽造公文書，足以生損害於他人，處有期徒刑壹
年貳月。
如附表所示之印章、印文均沒收。
    事  實
一乙○○為佛光國際人力仲介有限公司之負責人，以從事代為申
  請外籍勞工為業務。其於民國91年初，因接獲化名「林國成」
  之辛○○（原名簡志保）之廣告信函，而知「林國成」能偽造
  向行政院勞工委員會（下稱勞委會）申請外籍監護工所需之「
  雇主申請聘僱家庭外籍監護工專用診斷證明書」（下簡稱診斷
  證明書）及巴氏量表（含各項特定病症及病情附表），遂與「
  林國成」合作，由乙○○向客戶收取新台幣（下同）20,000元
  ，再以15,000元之代價委請「林國成」偽造客戶向勞委會申請
  外籍監護工所需之診斷證明書、巴氏量表（乙○○為佛光國際
  人力仲介有限公司之客戶與「林國成」偽造私立醫院之診斷證
  明書、巴氏量表，並加以行使之犯行，業據台灣高等法院台中
  分院於93年9 月22日以93年度上訴字第498 號刑事判決判處有
  期徒刑6 月確定）。於91年10月間，因香榭國際人力仲介股份
  有限公司（下稱香榭公司）之業務員戊○○、甲○○先後受丙○○（業據檢察官另為緩起訴處分）、郭世宗（業據檢察官另
  為不起訴處分）分別委託為其父丁○○、己○○申請外籍監護
  工，因丙○○、郭世宗之姐庚○○不諳申請診斷證明書、巴氏
  量表之程序，而委戊○○、甲○○協助，經戊○○、甲○○先
  後向乙○○探詢，乙○○因思常委請香榭公司人員翻譯外文文
  件，便應允協助，乙○○遂以每偽造1 份診斷證明書、巴氏量
  表2,000 之代價，委請與其有偽造公文書概括犯意聯絡之「林
  國成」偽造丁○○、己○○之診斷證明書、巴氏量表，並由乙○○將戊○○所告知丙○○之聯絡電話轉知「林國成」，由「
  林國成」與丙○○、丁○○聯繫，及由乙○○將甲○○所交付
  己○○之全民健康保險卡、國民身分證（由庚○○交予甲○○
  ）交付「林國成」，「林國成」即先後以不詳方法，在不詳地
  點刻製如附表所示行政院衛生署臺北醫院（下稱臺北醫院）、
  醫師李家文等印文之印章後，在如附表所示之診斷證明書及巴
  氏量表（含各項特定病症及病情附表）上蓋用偽造之臺北醫院
  、各該醫師印章，並製作填寫內容不實之相關病歷資料（均詳
  如附表所示），而偽造如附表所示行政院衛生署臺北醫院名義
  之診斷證明書及巴氏量表等公文書後，將丁○○部分之診斷證
  明書、巴氏量表交予丁○○，丁○○再交由其子丙○○轉交予
  戊○○，己○○部分之診斷證明書、巴氏量表則交予乙○○，
  由甲○○至臺北市○○○路向乙○○領取，均足以生損害於各
  該醫生及臺北醫院對該診斷證明書及巴氏量表核發之正確性。
  嗣因不知情之香榭公司人員持上開偽造之診斷證明書、巴氏量
  表向勞委會申請外籍勞工，經勞委會職業訓練局向行政院衛生
  署臺北醫院查證結果，發現上開診斷證明書及巴氏量表係屬偽
  造，始查悉上情。
二案經行政院勞工委員會移送臺灣士林地方法院檢察署檢察官偵
  查起訴，及臺灣板橋地方法院檢察署檢察官函請併案審理。
    理  由
一程序部分：
  (一)查因公訴人認本案偽造之診斷證明書、巴氏量表係由被告乙○○持向勞委會行使（本院認被告不構成行使偽造公文書部
    分，詳後述），而勞委會設於臺北市大同區，屬本院轄區，
    故雖本件偽造公文書之行為地不明，且被告乙○○戶籍設在
    非本院轄區之臺北縣板橋市○○路○ 段40巷2 弄1 號，然依
    公訴人起訴之犯罪事實，本院為有管轄權，先予敘明。
  (二)另被告辯稱：其偽造診斷證明書、巴氏量表之案件，業經法
    院判決確定，本件與該案應為同一案件云云，經查被告前因
    行使偽造私立醫院之診斷證明書、巴氏量表，經臺灣高等地
    方法院臺中分院於93年9 月22日以93年度上訴字第498 號刑
    事判決判處有期徒刑6 月確定等情，業據本院調取該案卷宗
    核閱無訛，並有該案判決在卷可參。次查93年度上訴字第49
    8 號刑事判決審理者乃被告行使偽造澄清綜合醫院中港分院
    、財團法人彰化基督教醫院等私立醫院之診斷證明書、巴氏
    量表之私文書，而本案被告偽造者乃屬公立醫院之行政院衛
    生署臺北醫院之診斷證明書、巴氏量表，而偽造公、私文書
    之構成要件不同，罪名有異，無法論以連續犯（參最高法院
    69年度台上字第3223號判決意旨），是本件與93年度上訴字
    第498 號刑事判決所認定被告犯罪事實間，無何裁判上一罪
    之關係，難認二者為同一案件。
二實體部分：
  訊據被告乙○○固坦承：伊為佛光國際人力仲介有限公司之負
  責人，從事代為申請外籍勞工之業務等情不諱，惟辯稱：於91
  年間收到「林國成」可代帶病患至醫院看診之廣告，即與「林
  國成」合作，「林國成」帶病患至醫院看診時，伊公司人員並
  未同行，伊待取得「林國成」交付之診斷證明書、巴氏量表後
  ，即據之向勞委會申請聘僱外籍勞工，並不知「林國成」交付
  之診斷證明書、巴氏量表係偽造。本案丙○○、郭世宗申請外
  籍勞工之案件，係香榭公司承接之案件，因香榭公司業務員詢
  問伊有無認識之醫師可辦理診斷證明書、巴氏量表，伊才委託
  「林國成」處理，伊未接觸該2 案件之申請人丙○○、郭世宗
  ，及病患丁○○、己○○，並不知「林國成」所交付丁○○、
  己○○之診斷證明書、巴氏量表係偽造云云，惟查：
  (一)丙○○、郭世宗分別委託香榭公司之職員戊○○、甲○○辦
    理為其父丁○○、己○○申請外籍監護工事宜，因丙○○及
    郭世宗之姐庚○○不諳診斷證明書、巴氏量表申請程序，故
    委請戊○○、甲○○幫忙詢問有無人可代辦，戊○○、甲○○經詢問被告，被告表示可幫忙後，即由戊○○將丙○○之
    聯絡方式告知被告，甲○○則將庚○○交付之己○○國民身
    分證及全民健康保險卡交予被告，經被告告知「林國成」後
    ，即由「林國成」於91年10月7 日帶丁○○至臺北醫院看診
    ，經臺北醫院醫師診斷僅認丁○○有未明示之焦慮狀態，並
    無如香榭公司交予勞委會有關丁○○診斷證明書、巴氏量表
    上記載之病症，己○○部分「林國成」則未派人帶其看診等
    情，業據證人丙○○、郭世宗、丁○○、己○○、戊○○、
    甲○○分別於本院結證綦詳，及證人庚○○於檢察事務官詢
    問中證述在卷（檢察官、被告均同意引證人庚○○於檢察事
    務官所言為證據），及臺北醫院94年6 月24日北醫歷字第49
    09號函檢送之丁○○病歷資料附於本院卷可參，堪可認定。
  (二)次查「林國成」交付有關丁○○、己○○之診斷證明書、巴
    氏量表，經臺北醫院確認結果，均為偽造等情，有臺北醫院
    91 年12 月9 日北醫歷字第7889號函、91年12月17日北醫歷
    字第8218號函及有關丁○○、己○○之診斷證明書、巴氏量
    表在卷可參，足悉卷附有關申請外籍勞工之丁○○、己○○
    診斷證明書、巴氏量表其上之印文及內容均為偽造。
  (三)再查被告接獲「林國成」所書之廣告信函，其內容為：「..
    ....  尤其當貴公司接到要聘僱外籍勞工案件時，於辦理中
    的某個過程受制，導致案件無法承接，如此對業績何嘗不是
    一種損失，實為可惜！今後貴公司如遇此難題，請來電，將
    盡量幫貴公司解決難題.... 」 等內容，及被告於上開案件
    在臺灣台中地方法院審理時自承：「廣告內容是講如果診斷
    證明書所記載診斷內容不符合勞委會所規定申請外勞的條件
    ，他們可以幫忙取得符合條件的診斷證明書」、「我們公司
    跟「林國成」接洽的案件約10件..... 我們委託他們帶病患
    去就診，如果能夠通過最好，如果不能通過因為他們說是醫
    療中心的人，有辦法拜託醫生取得合格的診斷證明書」等語
    （參臺灣台中地方法院92年訴字第2307號卷頁60、63），及
    於本院準備程序中自承：91年初收到「林國成」代雇主接送
    病患看診，開立診斷書之廣告，致電「林國成」，「林國成
    」稱其可到客戶住處，帶病患去醫院看診，若病患不符合資
    格，其會幫忙取得資格，每一案件收費新台幣（下同）20,0
    00元，此20,000元係伊向客戶額外收取等語（見本院94年3
    月1 日準備程序筆錄），可見被告對於「林國成」於代辦被
    監護人之診斷證明書及巴氏量表案件，若被監護人不符合申
    請外籍監護工之要件時，「林國成」會想辦法取得符合申請
    條件之診斷證明書、巴氏量表至明。
  (四)復查證人即本案共犯辛○○（原名簡志保）於被告所犯前述
    偽造私立醫院之診斷證明書、巴氏量表，並加以行使之犯行
    ，為臺灣台中地方法院92年度訴字第2307號案件審理作證時
    ，雖否認其化名「林國成」之情事，而諉稱「林國成」實為
    林浩豐云云，然查被告供稱：原名簡志保之辛○○即為「林
    國成」等語，而依臺灣高等地方法院臺中分院93年度上訴字
    第498 號刑事判決內容，亦認辛○○（原名簡志保）即「林
    國成」，先予陳明。次據證人簡志保於臺灣台中地方法院該
    案審理時結證稱：「我有看過乙○○，是林浩豐叫我跟他接
    洽開診斷證明書及價格。我90年時受僱於林浩豐，他要我幫
    他跑偽造證明書及巴氏量表」、「（如何偽造診斷證明及巴
    氏量表？）我主要負責澄清醫院、光田醫院，林浩豐會通知
    病患到醫院，我帶病患到林浩豐指定的科別，看診後在門口
    等林浩豐，他會交給我診斷證明書..... 證明書及巴氏量表
    都是訂在一起的，如果病患沒有到醫院，林浩豐會另外安排
    其他人拿該名病患的健保卡以該病患名義就診」、「（何時
    與乙○○接洽？）91年時林浩豐叫我去台北拜訪乙○○，我
    有跟他談到辦診斷證明書及費用的問題，並告訴他如果有需
    要可以打傳單上的電話，我告訴他辦診斷證明書時病患最好
    可以到場，一份價格約15,000元」、「（當時有無跟乙○○
    講取得診斷證明書的過程？）沒有，我只有講病患最好可以
    到」等語（見該案卷頁56～58），堪認被告對於被監護人未
    隨「林國成」至醫院看診，「林國成」仍能取得被監護人之
    診斷證明書、巴氏量表之事，知之甚明。顯見被告對於「林
    國成」所取得、交付之診斷證明書及巴氏量表，並非真正醫
    院所開具，而應屬於私人偽造等情，確有所認知至明。
  (五)被告與「林國成」偽造臺北醫院及醫師李家文等人名義，及
    偽造如附表所示不實內容之有關丁○○、己○○之診斷證明
    書、巴氏量表，既為偽造，復與實情不合，當然足以生損害
    於各該醫生及臺北醫院對該診斷證明書及巴氏量表核發之正
    確性。
  (六)綜上所述，堪認被告知悉「林國成」交付有關丁○○、己○○之診斷證明書、巴氏量表為偽造至明，被告辯稱：只轉請
    「林國成」幫忙，伊不知診斷證明書、巴氏量表係偽造云云
    ，顯為卸責之詞，不足採信。至被告聲請傳訊化名「林國成
    」之辛○○，經本院傳喚未到庭，因辛○○於臺灣台中地方
    法院審理被告前揭案件時，已到庭就同一事項作證，作證時
    被告亦在場，本院認無再傳訊之必要，附此敘明。本件事證
    明確，被告犯行洵堪認定，應依法論科。
三查行政院衛生署臺北醫院為公立醫院，其內醫師屬刑法上之公
  務員，該醫院醫師對於病患診斷結果，表示其判斷意見，而作
  成之公文書，核被告所為，係犯刑法第211 條之偽造公文書罪
  。被告所為上開犯行，與化名「林國成」之辛○○間，有犯意
  之聯絡及行為分擔，為共同正犯。被告與簡志保等人偽造「行
  政院衛生署臺北醫院」公印，及偽造如附表所示李家文等醫師
  之印章乃偽造公文書之部分階段行為，均不另論罪。被告先後
  2 次犯行，時間緊接，犯罪構成要件相同，顯係基於概括犯意
  反覆為之，為連續犯，應依連續犯之規定以一罪論，並依法加
  重其刑。臺灣板橋地方法院檢察署檢察官函請併案審理之93年
  度偵字第1745號（即偽造前述臺北醫院己○○診斷證明書、巴
  氏量表部分），雖未據公訴人於起訴書中敘及，然與起訴書所
  敘及部分有連續犯之裁判上一罪關係，應為起訴效力所及，本
  院自得併予審理。爰審酌被告之素行、智識程度及其犯罪之動
  機、目的、所分擔之犯行，犯後否認犯行等一切情狀，量處如
  主文所示之刑。如附表所示之印章，雖未據扣案，惟並無證據
  證明滅失不存在；及如附表所示診斷證明書、巴氏量表上偽造
  之醫院、醫師之印文，不問屬於犯人與否，均應併依刑法第21
  9 條規定宣告沒收之。至如附表所示之偽造診斷證明書、巴氏
  量表，雖係供被告犯罪所用之物，然業經交予香榭公司向勞委
  會申請外籍監護工，已非屬被告所有，自無庸為沒收之諭知，
  附此敘明。
四公訴意旨另以：被告取得「林國成」所交付偽造臺北醫院之丁○○、己○○診斷證明書、巴氏量表後，於91年11月間持向勞
  委會行使之，認被告此部分涉犯刑法第216 條、第211 條之行
  使偽造公文書罪嫌等語，訊據被告乙○○堅決否認行使之犯行
  ，查：
  (一)按犯罪事實應依證據認定之，無證據不得認定其犯罪事實，
    又不能證明被告犯罪者，應諭知無罪判決，刑事訴訟法第15
    4 條、第301 條第1 項分別定有明文。再按刑法之行使偽造
    公文書必須提出偽造之公文書者，本於該公文書之內容有所
    主張，方克成立。
  (二)查偽造有關丁○○病情之臺北醫院診斷證明書、巴氏量表，
    乃「林國成」交予丁○○後，再由丁○○交由其子丙○○轉
    交戊○○，被告就該診斷證明書、巴氏量表並未行使，而偽
    造有關己○○病情之診斷證明書、巴氏量表，雖為被告交予
    甲○○，惟被告於交予甲○○時，對所偽造診斷證明書、巴
    氏量表之內容並未有所主張，依前開說明，被告並未行使偽
    造之有關丁○○、己○○病情之臺北醫院診斷證明書及巴氏
    量表。雖嗣香榭公司人員持之向勞委會申請外籍勞工，惟香
    榭公司取得該診斷證明書、巴氏量表後，可能因申請人因故
    不願申請，而不持向勞委會行使，是香榭公司是否行使該偽
    造之診斷證明書、巴氏量表，非被告所能主控，從而被告亦
    無利用香榭公司人員行使該偽造之診斷證明書、巴氏量表可
    言。
  (三)依上所述，被告所為尚與刑法「行使」偽造公文書之要件不
    該當，自難以該罪相繩，被告此部分犯罪不能證明，因檢察
    官認此部分與已起訴且經本院論罪科刑部分，有吸收關係之
    實質上一罪關係，爰不另為無罪之諭知。
五據上論斷，應依刑事訴訟法第299 條第1 項前段，刑法第28條
  、第56條、第211 條、第219 條，判決如主文。
本案經檢察官林聰良到庭執行職務
中　　華　　民　　國　　94　　年　　11　　月　　30　　日
                  刑事第一庭審判長法  官  雷  雯  華
                                  法  官  張  國  棟
                                  法  官  江  翠  萍
以上正本證明與原本無異。
如不服本判決，應於判決送達後10日內，向本院提出上訴狀。
                                  書記官  范  淑  芬
中　　華　　民　　國　　94　　年　　12　　月　　1 　　日
論罪條文：刑法第211 條
偽造、變造公文書，足以生損害於公眾或他人者，處一年以上七
年以下有期徒刑。
附表
  ┌─┬────┬────┬──────┬──────┬───────────────┬────┐
  │編│  雇主  │受監護人│ 開立證明   │ 向行政院勞 │    偽造之診斷證明書          │ 備  考 │
  │號│        │        │ 時間       │ 工委員會遞 │     及巴氏量表內容           │        │
  │  │        │        │            │ 件申請外籍 │                              │        │
  │  │        │        │            │ 勞工時間   │                              │        │
  ├─┼────┼────┼──────┼──────┼───────────────┼────┤
  │  │丙○○  │丁○○  │91年10月7日 │於91年11月6 │(一)偽造行政院衛生署台北醫院出具│依臺北醫│
  │  │        │        │            │日，由香榭國│  之「雇主申請聘僱家庭外籍監護│院檢送之│
  │  │        │        │            │際人力仲介股│  工用診斷證明書」。          │病歷之記│
  │1 │        │        │            │份有限公司人│   1.其上虛偽記載：           │載，侯富│
  │  │        │        │            │員遞件申請  │   (1)丁○○於90年10月7 日應診 │庭於91年│
  │  │        │        │            │            │   (2)病名：                   │10 月7日│
  │  │        │        │            │            │     嚴重骨質疏鬆症、高血壓心 │至該院，│
  │  │        │        │            │            │     臟病。                   │由李家文│
  │  │        │        │            │            │   (3)醫師囑言：因上述疾病目前 │醫師應診│
  │  │        │        │            │            │     行動困難，生活起居需依賴 │，經診斷│
  │  │        │        │            │            │     他人照顧，宜長期門診復健 │：未明示│
  │  │        │        │            │            │     約診。                   │之焦慮狀│
  │  │        │        │            │            │   2.其上並偽造下列印文：     │態      │
  │  │        │        │            │            │   (1)行政院衛生署台北醫院診斷 │        │
  │  │        │        │            │            │     證明書專用章（關防）印文1│        │
  │  │        │        │            │            │     枚。                     │        │
  │  │        │        │            │            │   (2)院長黃焜璋印文1枚。      │        │
  │  │        │        │            │            │   (3)醫師李家文（代號：0104） │        │
  │  │        │        │            │            │     印文10枚。               │        │
  │  │        │        │            │            │   (4)醫師施景棠（代號：00040）│        │
  │  │        │        │            │            │     印文1 枚。               │        │
  │  │        │        │            │            │                              │        │
  │  │        │        │            │            │ (二)偽造巴氏量表（BARTHEL SCORE│        │
  │  │        │        │            │            │   ）及各項病症及病情附表：   │        │
  │  │        │        │            │            │   1.於巴氏量表               │        │
  │  │        │        │            │            │   偽造下列內容：           │        │
  │  │        │        │            │            │   (1)進食：需別人幫忙穿脫輔具 │        │
  │  │        │        │            │            │     ，或只會用湯匙進食。     │        │
  │  │        │        │            │            │   (2)輪椅與床位間移動：可自行 │        │
  │  │        │        │            │            │     從床上坐起來，但移位時仍 │        │
  │  │        │        │            │            │     須別人幫忙。             │        │
  │  │        │        │            │            │   (3)個人衛生：需別人幫忙。   │        │
  │  │        │        │            │            │   (4)上廁所：需幫忙保持姿勢平 │        │
  │  │        │        │            │            │     衡，整理衣物或使用衛生紙 │        │
  │  │        │        │            │            │     。使用便盆者，可自行取放 │        │
  │  │        │        │            │            │     便盆，但須仰賴他人清理。 │        │
  │  │        │        │            │            │   (5)洗澡；需別人幫忙。       │        │
  │  │        │        │            │            │   (6)行走於平地上：雖無法行走 │        │
  │  │        │        │            │            │     ，但可獨立操縱輪椅（包括 │        │
  │  │        │        │            │            │     轉彎、進門、及接近桌子、 │        │
  │  │        │        │            │            │     床沿），並可推行輪椅 50  │        │
  │  │        │        │            │            │     公尺以上。               │        │
  │  │        │        │            │            │   (7)上下樓梯：無法上下樓梯。 │        │
  │  │        │        │            │            │   (8)穿脫衣服：在別人幫忙下， │        │
  │  │        │        │            │            │     可自行完成一半以上的動作 │        │
  │  │        │        │            │            │     。                       │        │
  │  │        │        │            │            │   (9)大便控制：偶爾失禁（每週 │        │
  │  │        │        │            │            │     不超過一次），或使用塞劑 │        │
  │  │        │        │            │            │     時需人幫助。             │        │
  │  │        │        │            │            │   (10)小便控制：需別人處理。   │        │
  │  │        │        │            │            │   總分：30 分                │        │
  │  │        │        │            │            │                              │        │
  │  │        │        │            │            │   偽造下列印文：           │        │
  │  │        │        │            │            │   (1)行政院衛生署台北醫院診斷 │        │
  │  │        │        │            │            │     證明書專用章（騎縫章）印 │        │
  │  │        │        │            │            │     文1 枚。                 │        │
  │  │        │        │            │            │   (2)醫師李家文（代號0104印文 │        │
  │  │        │        │            │            │     ）11枚。                 │        │
  │  │        │        │            │            │                              │        │
  │  │        │        │            │            │   2.於各項病症及病情附表     │        │
  │  │        │        │            │            │   偽造下列內容：           │        │
  │  │        │        │            │            │   (1)經醫師專業判斷評估認定為 │        │
  │  │        │        │            │            │     罹患嚴重慢性病或其他重大 │        │
  │  │        │        │            │            │     惡疾，如有嚴重併發症的高 │        │
  │  │        │        │            │            │     血壓，糖尿病，心臟病或慢 │        │
  │  │        │        │            │            │     性肝、腎、肺疾，營養不良 │        │
  │  │        │        │            │            │     ，複雜性骨折等。         │        │
  │  │        │        │            │            │   (2)嚴重骨質疏鬆症病。       │        │
  │  │        │        │            │            │   偽造下列印文：           │        │
  │  │        │        │            │            │   (1)行政院衛生署台北醫院診斷 │        │
  │  │        │        │            │            │     證明書專用章（騎縫章）印 │        │
  │  │        │        │            │            │     文1枚。                  │        │
  │  │        │        │            │            │   (2)醫師李家文（代號0104）印 │        │
  │  │        │        │            │            │     文2枚                    │        │
  ├─┼────┼────┼──────┼──────┼───────────────┼────┤
  │  │郭世宗  │己○○  │ 91年10月14 │於91年11月8 │ 一偽造行政院衛生署台北醫院出 │依臺北醫│
  │  │        │        │ 日         │日，由香榭國│   具「雇主申請聘僱家庭外籍監 │院檢送之│
  │  │        │        │            │際人力仲介股│   護工用診斷證明書」         │病歷之記│
  │2 │        │        │            │份有限公司人│   1.其上虛偽記載：           │載，郭文│
  │  │        │        │            │員遞件申請  │   (1)己○○於91年10月14 日應診│良於91年│
  │  │        │        │            │            │   (2)病名：類風濕性關節炎、高 │10月14日│
  │  │        │        │            │            │     血壓性心臟病、嚴重骨質病 │至該院，│
  │  │        │        │            │            │     患。                     │由李家文│
  │  │        │        │            │            │   (3)及醫師囑言：因上述疾病目 │醫師應診│
  │  │        │        │            │            │   前無法自行料理生活起居需人 │，經診斷│
  │  │        │        │            │            │   養護，宜繼續門診追蹤治療。 │：急性支│
  │  │        │        │            │            │   2.其上偽造下列印文：       │氣管炎，│
  │  │        │        │            │            │   行政院衛生署台北醫院診斷 │惟己○○│
  │  │        │        │            │            │     證明書專用章（關防）印文 │證稱未至│
  │  │        │        │            │            │     1枚。                    │臺北醫院│
  │  │        │        │            │            │   院長黃焜璋印文1枚。      │看診，依│
  │  │        │        │            │            │   醫師李家文（代號：0101） │證人簡志│
  │  │        │        │            │            │     印文9 枚。               │保之證詞│
  │  │        │        │            │            │   醫師施景棠（代號：00040  │，推知該│
  │  │        │        │            │            │     印文）1 枚。             │日應診者│
  │  │        │        │            │            │(二)偽造巴氏量表（BARTHEL SCORE │應係持郭│
  │  │        │        │            │            │  ）及各項病症及病情附表：    │文良之國│
  │  │        │        │            │            │  1.於巴氏量表                │民身份證│
  │  │        │        │            │            │  偽造下列內容：            │及全民健│
  │  │        │        │            │            │  (1)進食：需別人幫忙穿脫輔具  │保卡冒名│
  │  │        │        │            │            │    ，或只會用湯匙進食。      │應診    │
  │  │        │        │            │            │  (2)輪椅與床位間移動：需別人幫│        │
  │  │        │        │            │            │    忙方可坐起來，或需別人幫忙│        │
  │  │        │        │            │            │    方可移位。                │        │
  │  │        │        │            │            │  (3)個人衛生：需別人幫忙。    │        │
  │  │        │        │            │            │  (4)上廁所：需幫忙保持姿勢平衡│        │
  │  │        │        │            │            │    ，整理衣物或使用衛生紙。使│        │
  │  │        │        │            │            │    用便盆者，可自行取放便盆但│        │
  │  │        │        │            │            │    須仰賴他人清理。          │        │
  │  │        │        │            │            │  (5)洗澡；需別人幫忙。        │        │
  │  │        │        │            │            │  (6)行走於平地上：雖無法行走，│        │
  │  │        │        │            │            │    但可獨立操縱輪椅（包括轉彎│        │
  │  │        │        │            │            │    、進門、及接近桌子、床沿）│        │
  │  │        │        │            │            │    ，並可推行輪椅50公尺以上。│        │
  │  │        │        │            │            │  (7)上下樓梯：無法上下樓梯。  │        │
  │  │        │        │            │            │  (8)穿脫衣服：在別人幫忙下，可│        │
  │  │        │        │            │            │    自行完成一半以上的動作。  │        │
  │  │        │        │            │            │  (9)大便控制：偶爾失禁（每週不│        │
  │  │        │        │            │            │    超過一次），或使用塞劑時需│        │
  │  │        │        │            │            │    人幫助。                  │        │
  │  │        │        │            │            │  (10)小便控制：偶爾會尿失禁（每│        │
  │  │        │        │            │            │    週不超過一次）或尿急（無法│        │
  │  │        │        │            │            │    等待便盆或無法及時趕到廁所│        │
  │  │        │        │            │            │    ），或需別人幫忙處理。    │        │
  │  │        │        │            │            │  總分：30 分。               │        │
  │  │        │        │            │            │  其上並偽造下述印文：      │        │
  │  │        │        │            │            │  (1)行政院衛生署台北醫院診斷證│        │
  │  │        │        │            │            │    明書專用章（騎縫章）印文1 │        │
  │  │        │        │            │            │    枚。                      │        │
  │  │        │        │            │            │  (2)醫師李家文（代號0104）印文│        │
  │  │        │        │            │            │    11 枚 。                  │        │
  │  │        │        │            │            │  2.於各項病症及病情附表      │        │
  │  │        │        │            │            │  偽造下列內容：            │        │
  │  │        │        │            │            │  (1)經醫師專業判斷評估認定為罹│        │
  │  │        │        │            │            │    患嚴重慢性病或其他重大惡疾│        │
  │  │        │        │            │            │    ，如有嚴重併發症的高血壓，│        │
  │  │        │        │            │            │    糖尿病，心臟病或慢性肝、腎│        │
  │  │        │        │            │            │    、肺疾，營養不良，複雜性骨│        │
  │  │        │        │            │            │    折等。                    │        │
  │  │        │        │            │            │  (2)類風濕性關節炎併發多處關節│        │
  │  │        │        │            │            │    病變。                    │        │
  │  │        │        │            │            │  (3)嚴重骨質疏鬆症病人。      │        │
  │  │        │        │            │            │  其上並偽造下述印文：      │        │
  │  │        │        │            │            │  (1)行政院衛生署台北醫院診斷證│        │
  │  │        │        │            │            │    明書專用章（騎縫章）印文1 │        │
  │  │        │        │            │            │    枚。                      │        │
  │  │        │        │            │            │  (2)醫師李家文（代號：0104）印│        │
  │  │        │        │            │            │    文3 枚。                  │        │
  └─┴────┴────┴──────┴──────┴───────────────┴────┘
